臺灣新竹地方法院刑事判決　　　　　　　　　　　　　　九十一年度簡上字第四號
　　上　訴　人　臺灣新竹地方法院檢察署檢察官
　　被　　　告　甲○○
右列上訴人因被告違反毒品危害防制條例案件，不服本院中華民國九十年十一月二十
六日九十年度竹北簡字第二三五號刑事簡易判決（聲請簡易判決處刑案號：臺灣新竹
地方法院檢察署九十年度毒偵字第一○九九號），提起上訴及移送併案審理（九十年
度毒偵字第一八八０號），本院管轄第二審合議庭認不得以簡易判決處刑，改依通常
訴訟程序審理，並自為第一審判決如左：
    主  文
原判決撤銷。
甲○○連續施用第二級毒品，累犯，處有期徒刑捌月。扣案第二級毒品安非他命毛重
零點貳公克沒收銷燬、安非他命吸食器壹組沒收。
    事  實
一、甲○○前於民國八十五年間因違反麻醉藥品管理條例及違反槍砲彈藥刀械管制條
    例案件，經本院分別以八十五年度訴字第二０五號、八十五年度訴字第三五五號
    判決，各判處有期徒刑七月確定在案，嗣經本院以八十五年度聲字第八一三號裁
    定定其應執行刑為有期徒刑一年，並於八十七年四月二十日執行完畢。又因施用
    毒品案件，經本院以八十八年度毒聲字第二三五八號裁定送勒戒處所觀察勒戒，
    認有繼續施用毒品之傾向，另經本院以八十九年度毒聲字第四九三號裁定令入戒
    治處所施以強制戒治一年，期間經本院裁定停止戒治，所餘戒治期間付保護管束
    ，期滿後由臺灣新竹地方法院檢察署檢察官於九十年五月十七日以九十年度戒毒
    偵字第八九號為不起訴處分確定。仍不知警惕，竟於不起訴處分後五年內，另基
    於施用第二級毒品安非他命之概括犯意，自九十年六月二十三日上午八時十分（
    聲請書誤載為七時）許往前回溯四日內某時起至九十年十一月二十日止，在新竹
    市○○區○○里○鄰○○街十八號之住處，施用第二級毒品安非他命多次。嗣於
    九十年六月二十三日上午六時四十分許，在新竹縣竹北市○○街二七三號旁巷內
    為警查獲，復於九十年十一月二十日晚間八時許，經警持本院核發之搜索票，在
    甲○○上開住處查獲，並扣得甲○○所有安非他命毛重零點二公克及其所有供吸
    食安非他命之吸食器一組。甲○○因再行施用毒品，經本院於九十年十一月十六
    日以九十年度毒聲字第一六八八號裁定令入戒治處所施以強制戒治一年，現正執
    行中。
二、案經新竹縣警察局竹北分局、新竹市警察局第三分局報告臺灣新竹地方法院檢察
    署檢察官聲請簡易判決處刑及移送併案審理。
    主  文
一、訊據被告甲○○坦承自九十年六月二十三日前一、二日起至九十年十一月二十日
    止，曾多次在前揭住處連續施用第二級毒品安非他命，並有第二級毒品安非他命
    毛重零點二公克、安非他命吸食器一組扣案足資佐證，且其於九十年六月二十三
    日、九十年十一月二十一日為警查獲後所採集之尿液，經送檢驗結果，均呈安非
    他命陽性反應，有採尿人姓名編號對照表、新竹縣衛生局九十年六月二十九日竹
    縣衛六字第九００五０九號尿液檢驗單（見九十年度偵字第一０九九號卷宗第四
    二、四三頁）、新竹市警察局辦理煙毒麻醉藥品尿液送驗受檢人真實姓名代號對
    照表暨送驗登記簿、新竹市衛生局九十年十一月二十七日竹市衛六字第一八三八
    一號不法尿液初步篩檢報告書（見九十年度毒偵字第一八八０號卷宗第四六、四
    七頁）各一件附卷可參。再按「甲基安非他命經口服投與後約百分之七十於二十
  四小時內自尿液中排出，約百分之九十於九十六小時內自尿液中排出．．甲基安
    非他命之檢出與其投與方式、投與量、個人體質、採尿時間及檢測儀器之精密度
    等諸多因素有關，因此僅憑尿液中呈安非他命陽性反應，並無法確實推算吸食時
    間距採集時間之長短，惟依上述資料推斷，最長不可能超過四日」亦有行政院衛
    生署藥物食品檢驗局八十一年二月八日 (八一)藥檢壹字第００一一五六號函一
    紙附卷可參。被告雖未能確定開始施用第二級毒品安非他命之確切時間，然依上
    開說明，應堪認定被告自九十年六月二十三日上午八時十分許採集尿液時往前回
    溯四日內某時，至九十年十一月二十日止，確曾有多次施用第二級毒品安非他命
    之犯行。又被告前因施用毒品，經本院以八十八年度毒聲字第二三五八號裁定送
    勒戒處所觀察勒戒，認有繼續施用毒品之傾向，另經本院以八十九年度毒聲字第
    四九三號裁定令入戒治處所施以強制戒治一年，期間經本院裁定停止戒治，所餘
    戒治期間付保護管束，期滿後由臺灣新竹地方法院檢察署檢察官於九十年五月十
    七日以九十年度戒毒偵字第八九號為不起訴處分確定，有臺灣新竹地方法院檢察
    署刑案資料查註紀錄表、臺灣高等法院被告全國前案紀錄表在卷可按。綜上所述
    ，被告於不起訴處分確定後，五年內再犯連續施用第二級毒品安非他命之犯行，
    堪予認定，自應依法論罪科刑。
二、核被告所為，係犯毒品危害防制條例第十條第二項之施用第二級毒品罪。其持有
    第二級毒品之低度行為，為施用之高度行為所吸收，不另論罪。被告先後多次施
    用第二級毒品犯行，時間緊接，所犯構成要件相同之罪名，顯係基於概括之犯意
    為之，為連續犯，依刑法第五十六條規定論以一罪，並加重其刑。又其前於八十
    五年間因違反麻醉藥品管理條例及違反槍砲彈藥刀械管制條例案件，經本院分別
    以八十五年度訴字第二０五號、八十五年度訴字第三五五號判決，各判處有期徒
    刑七月確定在案，嗣經本院以八十五年度聲字第八一三號裁定定其應執行刑為有
    期徒刑一年，並於八十七年四月二十日執行完畢，有臺灣高等法院被告全國前案
    紀錄表、臺灣新竹地方法院檢察署刑案查註紀錄表在卷可按，其於未滿五年再犯
    本件有期徒刑以上之罪，為累犯，應依刑法第四十七條規定，遞加重其刑。公訴
    人雖僅就被告於九十年六月二十三日上午八時十分許往前回溯前四日內之某時施
    用第二級毒品安非他命之犯行聲請簡易判決處刑，然檢察官就犯罪事實一部起訴
    者，其效力及於全部，本院自得就被告其後連續施用第二級毒品之犯行（即移送
    併案辦理部分）併予審理。原審以被告罪證明確，予以論科固非無見，惟被告除
    原審所認定於九十年六月二十三日上午八時十分許往前回溯前四日內之某時施用
    安非他命外，直至九十年十一月二十日尚有施用安非他命，此部分與原審所認定
    之事實有連續犯裁判上一罪關係，業如前述，檢察官上訴意旨謂原審對被告另於
    九十年十一月二十一日採尿前回溯四日內之某時，施用第二級毒品安非他命之犯
    行不及審酌，而未對被告論以連續犯，為有理由，且原審判決就九十年十一月二
    十日遭查獲扣案被告所有之安非他命毛重零點二公克及及吸食器一組，亦不及併
    予分別宣告沒收銷燬及沒收，原審判決既有前述可議之處，自應由本院將原判決
    撤銷。爰審酌被告前已因施用毒品案件，經不起訴處分，又再度施用足以導致精
    神障礙及生命危險之成癮性毒品，足見其缺乏拒用毒品之決心及悔改之意，惟念
    其犯後坦承犯行，且其施用毒品係自戕之行為，尚無害及他人等一切情狀，量處
    如主文所示之刑，以資懲儆。至扣案之安非他命毛重零點二公克，應依毒品危害
   防制條例第十八條第一項前段規定沒收銷燬之，扣案之吸食器一組，為被告所有
    供施用毒品所用之物等情，業據被告供述在卷，爰依刑法第三十八條第一項第二
    款之規定併予宣告沒收。
三、被告被訴施用第二級毒品安非他命犯行，雖經聲請簡易判決處刑，惟經本院管轄
    第二審合議庭認被告所為連續施用第二級毒品安非他命犯行，應判處如主文所示
    之刑度，有如前述，是本案不得以簡易判決處刑，應依刑事訴訟法第四百五十二
    條規定，改依通常訴訟程序審理，並準用刑事訴訟法第三百六十九條第二項規定
    ，自為第一審判決，附此敘明。
據上論斷，應依刑事訴訟法第四百五十五條之一第一項、第三項、第四百五十二條、
第三百六十九條第一項前段、第二項、第三百六十四條、第二百九十九條第一項前段
，毒品危害防制條例第十條第二項、第十八條第一項前段，刑法第十一條前段、第五
十六條、第四十七條、第三十八條第一項第二款，判決如主文。
本案經檢察官郭棋湧到庭執行職務。
中      華      民      國    九十一    年      四      月    二十九   日
                              臺灣新竹地方法院刑事第二庭
                                  審判長法  官  王 銘勇
                                        法  官  王 紋 瑩
                                        法  官  雷 雅 雯
右正本證明與原本無異。
如不服本判決，應於判決送達後十日內向本院提出上訴狀( 應附繕本 )，上訴於臺灣
高等法院。
                                    書記官   汪淑菁
中      華      民      國    九十一    年      四      月    二十九   日
附錄本案論罪科刑之主要法條：毒品危害防制條例第十條第二項。
施用第二級毒品者，處三年以下有期徒刑。
